【裁判字號】    98,交聲,637
【裁判日期】    980617
【裁判案由】    違反道路交通管理處罰條例聲明異議
【裁判全文】
臺灣士林地方法院交通事件裁定         98年度交聲字第637號
原處分機關  交通部公路總局臺北區監理所蘆洲監理站
異  議  人  甲○○
即受處分人
上列異議人因違反道路交通管理處罰條例案件，對於交通部公路
總局臺北區監理所蘆洲監理站民國93年11月3 日所為之裁決（原
處分案號：蘆監二字第裁46-ADI000372號），聲明異議，本院裁
定如下：
        主  文
異議駁回。
        理  由
一、按交通法庭認聲明異議不合法律上之程式或其異議權已經喪
    失者，應以裁定駁回之。但其不合法律上之程式可補正者，
    應先定期命為補正，逾期不補正者，即予駁回。道路交通案
    件處理辦法第18條定有明文。次按受處分人不服道路交通管
    理處罰條例第8 條所定主管機關所為之處罰，得於接到裁決
    書之翌日起20日內，向管轄地方法院聲明異議，道路交通管
    理處罰條例第87條第1 項定有明文。又按違反道路交通管理
    事件統一裁罰基準及處理細則第5 條規定，處理違反道路交
    通管理事件，有關文書送達之程序，依行政程序法之規定。
    又送達於應受送達人之住居所、事務所或營業所為之；於應
    送達處所不獲會晤應受送達人時，得將文書付與有辨別事理
    能力之同居人、受僱人或應送達處所之接收郵件人員，行政
    程序法第72條第1 項、第73條第1 項分別定有明文。
二、原處分意旨略以：異議人即受處分人甲○○於民國（下同）
    93年7月21日18時29分許，騎乘車號BCW-888號重型機車，行
    經大度路時，為臺北市政府警察局北投分局交通分隊員警當
    場攔停舉發異議人有94年12月28日修正施行前道路交通管理
    處罰條例第44條第1 項第2 款「行人穿越道有行人通行，不
    暫停讓行人先行」之違規行為，經原處分機關於93年11月3
    日裁處異議人罰鍰新臺幣1,800 元等語。
三、異議意旨略以：異議人於前揭時地並無前開違規行為，已無
    當場為警攔停，今卻收到前開裁決書，異議人並未收到催繳
    單，直到要換駕照時方得知駕照已遭吊銷，且裁決書上之違
    規地點僅載「大度路」，並未詳載大度路之何路段，實非異
    議人所能接受，故對原處分表明不服聲明異議等語。
四、經查：
  (一)原處分機關於93年11月3 日對異議人前揭違規事實作成裁決
    書後，旋依異議人位於臺北縣淡水鎮○○路129巷2號之戶籍
    地址送達裁決書，因未獲會晤異議人本人，而於93年11月5
    日由異議人戶籍所在地之同居人（送達證書上載有「室友黃
    信龍代」）即有辨別事理能力負責接收郵件之人代為收受無
    訛，此有前開裁決書及送達證書各1 份在卷可按。又異議人
    住所地係位於臺北縣淡水鎮，依法院訴訟當事人在途期間標
    準第2 條之規定，應扣除在途期間2 日，是以，若異議人對
    前開裁決表明不服，應於裁決書送達之翌日起至93年11月29
    日（末日為星期六假日順延）之法定異議期間內向本院聲明
    異議。
  (二)然異議人遲至98年5 月18日始向原處分機關聲明異議，此有
    異議人提出之98年5 月18日聲明異議狀上之收文日期戳章在
    卷可憑，顯見異議人提起本件聲明異議已逾法定20日之聲明
    異議期間，亦無從補正，故本件聲明異議顯有違背法定程式
    而不合法應予駁回。
  (三)至異議人抗辯：未有裁決書所載之違規事實等實體抗辯，因
    異議人所為本件聲明異議程式於法有違，故本院礙難審酌前
    開實體抗辯事項，併此敘明。
五、據上論斷，應依道路交通管理處罰條例第87條第1 項，道路
    交通案件處理辦法第18條，裁定如主文。
中    華    民    國    98    年    6     月    17    日
                  交通法庭    法  官      黃欣怡
以上正本證明與原本無異。
如不服本裁定應於送達後5 日內向本院提出抗告狀。
                              書記官      陳慧玲
中    華    民    國    98    年    6     月    18    日


司法院資訊處製作；財團法人民間司法改革基金會備份。
